臺灣臺北地方法院民事判決　　　　　　 100年度訴字第1240號
原　　　告　廖逸文
被　　　告　中華電信股份有限公司
法定代理人　呂學錦
上列當事人間請求排除侵害事件，本院判決如下：
    主  文
原告之訴駁回。
訴訟費用新臺幣仟元由原告負擔。
    事實及理由
一原告起訴主張：網址為http:ppt.cc/5!、http:ppt.cc/c@XG、
  http:ppt.cc/y6ga、http:ppt.cc/EUns之網頁（下稱系爭網頁
  ）刊登「請大家小心男蟲廖逸文」、「心理變態大騙子」、「
  男蟲廖逸文先生」、「網路男蟲廖逸文先生」等侵害原告名譽
  、信用、隱私等人格權、肖像權之內容，而系爭網頁之IP位址
  為臺北市○○路2 短21號6 樓被告之伺服器機房，由被告營運
  管理，因該網頁之存在持續侵害原告前述人格權，自有命被告
  關閉、移除之必要，爰依民法第18條第1 項請求命被告自前址
  伺服器中刪除系爭網頁等語，並聲明：被告應於其伺服器中刪
  除網址http:ppt.cc/5!、http:ppt.cc/c@XG、http:ppt.cc/y6
  ga、http:ppt.cc/EUns之網頁。
二被告具狀抗辯：被告僅提供網際網路連線之電信服務，供客戶
  上網使用，客戶可透過網際網路上網瀏覽、經營網站。IP位址
  係在網際網路之主機編址，亦即網際協定位址，故客戶透過被
  告提供網際網路連線服務上網，IP位址即會顯示由被告配發。
  系爭網頁係由PPT 網站自行留存於主機，並非由被告經營，被
  告無從刪除系爭網頁之內容，依電信法第8 條第1 項規定，應
  由使用人負其責任。且依電信法第22條規定，電信業者除電信
  內容顯有危害國家安全或妨害治安者外，非依法律，不得拒絕
  電信之接受及傳遞，是被告亦無停止提供PPT 網站網際網路連
  線服務之權等語。並聲明：原告之訴駁回。
三按原告之訴，依其所訴之事實，在法律上顯無理由者，法院得
  不經言詞辯論，逕以判決駁回之，民事訴訟法第249 條第2 項
  定有明文。次按，人格權受侵害時，得請求法院除去其侵害，
  民法第18條第1 項前段固定有明文，惟本條乃屬侵權行為之特
  殊態樣，被害人依上開規定請求法院除去其侵害者，應對為不
  法侵權行為之加害人請求，而不得對第三人主張。經查，網路
  使用者乃透過瀏覽器，連結電信業者設置之伺服器（具有處理
  大量資料之能力），藉以輸出或取得資料，故伺服器之功能僅
  在提供交換資訊之硬體平台，至於限制或過濾網頁可顯示何類
  資訊，則屬各網站管理者之權責。本件原告係以刊登於系爭網
  頁之「請大家小心男蟲廖逸文」、「心理變態大騙子」、「男
  蟲廖逸文先生」、「網路男蟲廖逸文先生」等文字，致其人格
  權受有侵害為侵權行為之內容，縱使上開文字確已侵害原告之
  名譽，原告亦僅得對刊登上開文字之加害人請求除去侵害。本
  件被告為電信業者，設置伺服器提供PPT 網站透過網際網路連
  線服務經營網站，並非侵權行為人，原告自不得對被告為上開
  請求。況系爭網頁係由PPT 網站管理留存，非由被告經營，被
  告亦無刪除系爭網頁內容之權。從而，原告依民法第18條第1
  項請求命被告自伺服器刪除系爭網頁，為無理由，應予駁回。
五綜上所述，本件依原告所訴事實，在法律上顯無理由，爰依民
  事訴訟法第249 條第2 項之規定，不經言詞辯論，逕以判決駁
  回之。
六依民事訴訟法第249條第2項、第78條，判決如主文。
中    華    民    國   100    年    4     月    29    日
                  民事第六庭    法  官  邱蓮華
以上正本係照原本作成。
如對本判決上訴，須於判決送達後20日內向本院提出上訴狀。如
委任律師提起上訴者，應一併繳納上訴審裁判費。
中    華    民    國   100    年    4     月    29    日
                                書記官  黃曼琳